【裁判字號】    88,易,2386
【裁判日期】    890323
【裁判案由】    贓物
【裁判全文】
臺灣臺南地方法院刑事判決                        八十八年度易字第二三八六號
    公  訴  人  臺灣台南地方法院檢察署檢察官
    被      告  甲○○
右列被告因贓物案件，經檢察官提起公訴 (八十八年度偵字第九０九七號），本院判
決如左：
    主  文
甲○○收受贓物，累犯，處有期徒刑參月，如易科罰金，以參佰元折算壹日。
    事  實
一、甲○○曾於民國八十二年間因詐欺、煙毒案件，經台灣高等法院台南分院分別判
    處有期徒刑四月、三年二月，應執行有期徒刑三年四月，八十五年八月六日執行
    完畢，不知悔改，復明知綽號「小黃」之友人所騎用之ＮＡＤ－三六七號機車（
    所有人乙○○）係贓車，竟於民國八十八年七月十七日十九時許，在台南市○○
    街五一號其住處向綽號「小黃」者借用該機車，予以收受騎用。嗣於八十八年七
    月二十日十七時五十分許，甲○○騎乘上該機車在台南市○○路與興中街口為警
    查獲。
二、案經台南市警察局移送臺灣台南地方法院檢察署檢察官偵查起訴。
    理  由
一、訊據被告甲○○矢口否認有收受贓物犯行，辯稱伊不知該機車為贓車云云。經查
    ，被告於本院審理中先則供稱：「小黃騎來給我，他另外壹個朋友騎另外一部機
    車過來載他走。」、旋又供稱：「（小黃叫什麼名字？）我不知道。他車子是要
    借我一天。我現在突然想到當天是小黃的朋友騎機車來借我的。」、「我是十七
    日借的，二十日才騎出去的。」、「（之後是否有和小黃聯絡？）被告答我打手
    機給小黃電話就變成空號。」等語，除其前後供詞閃爍外，衡情八十八年七月二
    十日要用車，且僅借一日，何以同月十七日即由「小黃」抑或「小黃」之友騎前
    揭機車借予被告？復以借車後「小黃」行動電話頓成空號，而「小黃」姓名年籍
    亦毫無所悉，顯見被告明知前揭機車係屬贓車，否則焉有借用該機車之後，竟找
    不到車主返車之理？次查，前揭機車確係失竊之贓車等情，業據被害人乙○○指
    述綦詳，並有車輛失竊證明單、查詢車輛認可資料及贓物認領保管單各一紙在卷
    可稽，是被告所辯顯係卸責之詞，不足採信，事證明確，被告犯行堪予認定。
二、核被告甲○○所為，係犯刑法第三百四十九條第一項之收受贓物罪。又被告曾於
    八十二年間因詐欺、煙毒案件，經台灣高等法院台南分院分別判處有期徒刑四月
    、三年二月，應執行有期徒刑三年四月，八十五年八月六日執行完畢，有台灣高
    等法院被告全國前案紀錄表在卷可按，其於五年內再犯本件有期徒刑以上之罪，
    係累犯，依法加重其刑。爰審酌被告犯罪之動機、目的、手段、品行、智識、所
    生危害、犯罪後態度等一切情狀，量處如主文所示之刑，併諭知易科罰金之折算
    標準，以資懲儆。
據上論斷，應依刑事訴訟法第二百九十九條第一項前段，刑法第三百四十九條第一項
、第四十七條、第四十一條，罰金罰鍰提高標準條例第一條前段、第二條，判決如主
文。
中      華      民      國    八十九    年      三      月    二十三    日
                              臺灣臺南地方法院刑事第三庭
                                            法  官  鍾  邦  久
右正本證明與原本無異
如不服本判決，應於判決送達後十日內，向本院提出上訴狀。
                                            書記官  歐  貞  妙
中      華      民      國    八十九    年      三      月    二十三    日
附錄本案論罪科刑法條全文：
刑法第三百四十九條第一項：
收受贓物者，處三年以下有期徒刑、拘役或五百元以下罰金。


司法院資訊處製作；財團法人民間司法改革基金會備份。
